# 关于先进制造业企业增值税加计抵减政策的账务处理

提问人：cab1207 时间：2023-10-11 14:53:48
陈版主，您好，《关于先进制造业企业增值税加计抵减政策的公告》（财政部 税务总局公告 2023 年第 43 号）中第四条“先进制造业企业可计提但未计提的加计抵减额，可在确定适用加计抵减政策当期一并计提。”
公司在 2023 年1-10月符合条件的进项税额为 50 亿元，其中 10 月份 9 亿元。在 10 月份公司申报并经批准符合加计递减条件，按照“适用加计抵减政策当期一并计提”的要求，在 10 月末公司应该要计提加计抵减额2.5亿元，如果 10 月份公司未交增值税为2.2亿元，递减后的差额 3000 万元，是否应计入其他收益并作为其他流动资产-进项税未加计抵减额？具体账务处理如下：
借：应交增值税-未交增值税 2.2亿元
其他流动资产-进项税未加计抵减额 0.3亿元
贷：其他收益-进项税加计抵减 2.5亿元
如果按照上述描述进行账务处理，是否与 2019 年 4 月 18 日财政部会计司发的“关于《关于深化增值税改革有关政策的公告》适用《增值税会计处理规定》有关问题的解读”中的”实际缴纳增值税时，按应纳税额借记”应交税费——未交增值税”等科目，按实际纳税金额贷记“银行存款”科目，按加计抵减的金额贷记“其他收益”科目”的处理方法相矛盾？

回答人：chenyiwei
个人理解，目前在对加计抵减的会计处理无进一步规定之前，仍参照财政部会计司 2019 年 4 月发布的“关于《关于深化增值税改革有关政策的公告》适用《增值税会计处理规定》有关问题的解读”执行，即在实际申报纳税时（即实际享受抵减时）计入其他收益。
当然，主帖中建议的做法理论上是更合理的。当初财政部会计司上述解读发布之前，个人也是同样观点。